臺灣彰化地方法院刑事判決　　　　　　100年度交易字第360號
公　訴　人　臺灣彰化地方法院檢察署檢察官
被　　　告　莊世華
上列被告因業務過失傷害案件，經檢察官提起公訴（100 年度偵
字第8250號），被告就被訴事實為有罪之陳述，本院進行簡式審
判程序，判決如下：
    主    文
莊世華犯業務過失傷害罪，處有期徒刑肆月，如易科罰金，以新
臺幣壹仟元折算壹日。
    犯罪事實
一、莊世華以販賣金紙、紙錢為業，工作內容需駕駛自小客貨車
    載運紙錢至客戶指定地點，駕駛自小客貨車為其附隨業務，
    為從事駕駛汽車業務之人。莊世華於民國100 年4 月8 日下
    午，駕駛車牌號碼7H-6782 號自小客貨車載送金紙至彰化縣
    彰化市○○路上某喪家，沿彰化縣彰化市○○路由西往東方
    向行駛，於同日下午5 時45分許，行經該路段與寶路173
    巷T 字型巷口時欲左轉續行寶路，本應注意汽車行駛至交
    岔路口轉彎時，轉彎車應讓直行車先行，且應注意汽車除行
    駛於單行道或指定行駛於左側車道外，在未劃分向線或分向
    限制線之道路，應靠右行駛，而按當時天候晴、有日間自然
    光線、路面乾燥無缺陷、道路無障礙物、視距良好等情，並
    無不能注意之情形，竟疏未注意讓直行車優先通行，且未注
    意靠右駛，即貿然向左轉彎駛出，適有林俊良騎乘車牌號碼
    G2K-363 號重型機車，沿彰化縣彰化市○○路由北往南方向
    直行而來，亦疏未注意車前狀況，隨時採取必要之安全措施
    ，林俊良發現莊世華所駕駛之自用小客貨車欲自該路口駛出
    而向左閃避，但仍閃避不及，致林俊良所騎乘之機車車頭與
    莊世華駕駛之自用小客貨車右前車頭發生碰撞，林俊良因而
    人、車倒地，並受有右側膝關節脫臼併後十字韌帶斷裂及半
    月板破裂、右側下肢深撕裂傷併肌肉斷裂、右側股骨脫臼併
    髖臼骨折等傷害。莊世華於肇事後，在未被有偵查犯罪職權
    之機關或公務員知悉前，不逃避接受裁判，於警方前往現場
    處理時，當場承認其為駕駛人，因而自首接受裁判。
二、案經林俊良訴由彰化縣警察局彰化分局報告臺灣彰化地方法
    院檢察署檢察官偵查起訴。
    理    由
一、本件被告莊世華所犯係死刑、無期徒刑、最輕本刑為3 年以
    上有期徒刑以外之罪，其就被訴事實為有罪之陳述，經本院
    裁定以簡式審判程序審理，則依刑事訴訟法第273 條之2 、
    同法第159 條第2 項之規定，不適用傳聞法則有關限制證據
    能力之相關規定，合先敘明。
二、訊據被告莊世華於警詢、偵查中及於本院審理時，對於上開
    時、地，其駕駛上開自用小客貨車與告訴人林俊良騎乘之上
    開重型機車發生車禍，因而造成告訴人林俊良受傷等情供述
    甚詳，於偵查中及本院審理時復均坦承自己有過失，上揭犯
    罪事實，復經證人即告訴人林俊良於警詢、偵查中指證明確
    ，並道路交通事故現場圖、調查報告表(一)、(二)、道路交通事
    故肇事人自首情形紀錄表各1 份、現場照片10張、財團法人
    彰化基督教醫院100 年8 月1 日診斷書1 紙在卷可稽（偵卷
    第13至22頁），足認被告自白與事實相符，堪可採信。而按
    汽車除行駛於單行道或指定行駛於左側車道外，在未劃分向
    線或分向限制線之道路，應靠右行駛。但遇有特殊情況必須
    行駛左側道路時，除應減速慢行外，並注意前方來車及行人
    ；汽車行駛至交岔路口轉彎時，轉彎車應讓直行車先行，道
    路交通安全規則第95條第1 項、第102 條第1 項第7 款定有
    明文。被告於上揭時間，駕駛自用小客貨車行經上開地點，
    自應遵守上開道路交通安全規則之規定，且依卷附道路交通
    事故調查報告表(一)之記載，當時天候晴、有日間自然光線、
    路面乾燥無缺陷、道路無障礙物、視距良好等情，並無不能
    注意之情事，竟疏未注意而肇致本件車禍，致告訴人林俊良
    受有上開傷害，自屬有過失，雖告訴人未注意車前狀況亦與
    有過失，然仍不因此解免被告過失之刑責。再被告之過失行
    為與告訴人所受之傷害間，有相當因果關係。本件事證明確
    ，被告犯行堪以認定，應依法論科。
三、被告莊世華以販賣金紙、紙錢為業，工作內容需駕駛自小客
    貨車載運紙錢至客戶指定地點，已據被告供明在卷（偵卷第
    27頁反面、本院卷第17頁反面），可認駕駛自小客貨車為其
    附隨業務，被告為從事駕駛汽車業務之人，其因所從事之業
    務而過失致告訴人林俊良受有上開傷害，核其所為，係犯刑
    法第284 條第2 項前段之業務過失傷害罪。被告肇事後，於
    警員前往現場處理時，在其上開過失傷害犯行未為有偵查犯
    罪職權之公務員知悉前，不逃避接受裁判，於警方前往現場
    處理時，當場承認其為駕駛人，因而自首接受裁判，有彰化
    縣警察局道路交通事故肇事人自首情形紀錄表1 紙附卷可佐
    （偵卷第13頁），符合自首規定之要件，依刑法第62條前段
    之規定減輕其刑。爰審酌被告就本件車禍發生之過失程度，
    所造成告訴人受傷之傷勢非輕，車禍發生迄今仍未與告訴人
    達成和解之犯後態度，及其智識程度、家庭狀況等一切情狀
    ，量處如主文所示之刑，並諭知易科罰金之折算標準。
據上論斷，應依刑事訴訟法第273 條之1 第1 項、第299 條第1
項前段，刑法第284 條第2 項前段、第62條前段、第41條第1 項
前段，刑法施行法第1 條之1 第1 項、第2 項前段，判決如主文
。
本案經檢察官張嘉宏到庭執行職務。
中    華    民    國   100    年    12    月    14    日
                  刑事第八庭          法  官  王素珍
以上正本證明與原本無異。
如不服本判決應於收受判決後10日內向本院提出上訴書狀，並應
敘述具體理由；其未敘述上訴理由者，應於上訴期間屆滿後20日
內向本院補提理由書（均須按他造當事人之人數附繕本）「切勿
逕送上級法院」。
告訴人或被害人對於判決如有不服具備理由請求檢察官上訴者，
其上訴期間之計算係以檢察官收受判決正本之日期為準。
中    華    民    國   100    年    12    月    14    日
                                      書記官  廖春慧
附錄本案論罪科刑法條：
中華民國刑法第284條
（過失傷害罪）
因過失傷害人者，處 6 月以下有期徒刑、拘役或 5 百元以下罰
金，致重傷者，處 1 年以下有期徒刑、拘役或 5 百元以下罰金
。
從事業務之人，因業務上之過失傷害人者，處 1 年以下有期徒
刑、拘役或 1 千元以下罰金，致重傷者，處 3 年以下有期徒刑
、拘役或 2 千元以下罰金。